臺灣臺中地方法院刑事判決　　　　　　　　　　　　　九十四年度訴字第九六號
　　公　訴　人　臺灣臺中地方法院檢察署檢察官
　　被　　　告　甲○○
右列被告因違反毒品危害防制條例案件，經檢察官提起公訴（九十四年度毒偵字第一
七九號），被告於準備程序中就被訴事實為有罪之陳述，受命法官於聽取當事人之意
見後，由本院合議庭裁定以簡式審判程序判決如左：
    主      文
甲○○施用第一級毒品，累犯，處有期徒刑柒月。
    犯罪事實及理由
一、犯罪事實
    甲○○前因違反肅清煙毒條例等案件，經本院民國八十三年度訴字第三七七三號
    分別判處七月、三年，並定應執行刑三年四月，不服上訴後，業經臺灣高等法院
    臺中分院八十四年度上訴字第七○一號駁回上訴確定，嗣八十八年八月三日入監
    服刑後，經假釋付保護管束，已於九十一年十月二十二日保護管束期滿未經撤銷
    視為執行完畢；其又因施用毒品案件，經臺灣嘉義地方法院八十八年度毒聲字第
    四一六號裁定令入戒治處所施以強制戒治，嗣停止戒治付保護管束，已於八十九
    年四月二十日保護管束期滿強制戒治執行完畢，並經臺灣嘉義地方法院檢察署檢
    察官於八十九年四月二十日以八十九年度戒毒偵字第四一號不起訴處分確定在案
    。詎甲○○於前開強制戒治執行完畢釋放後五年內，不知悛悔警惕，復基於施用
    第一級毒品之犯意，於九十三年十月十日二十三時許，在臺中市○○路一六四號
    二一樓三七室處，以將第一級毒品海洛因摻水用針筒注射之方式，施用第一級毒
    品海洛因一次。嗣於九十三年十月十一日三時許，經警於臺中市○○路與大誠街
    口處查獲。
二、本案證據：
  (一)被告甲○○於偵查中及本院審理時之自白（見一七九號偵查卷第四三頁、本院卷
    第二九至三十頁）。
  (二)卷附詮昕科技股份有限公司九十三年十月二十二日濫用藥物尿液檢驗報告一紙（
    見一七九號偵查卷第八頁）。
  (三)卷附臺灣臺中地方法院檢察署刑案資料查註紀錄表、全國施用毒品案件紀錄表及
    臺灣高等法院被告全國前案紀錄表，並經本院依職權調閱臺灣臺中地方法院檢察
    署八十三年度第一○五二一號（含本院八十三年度訴字第三七七三號、臺灣高等
    法院臺中分院八十四年度上訴字第七○一號刑事案卷）、八十七年度執緝字第一
    四四六號、八十九年度執聲字第二七八○號（含本院八十九年度聲字第五四八五
    號聲請假釋付保護管束卷）、九十年度執護助字第二六號案卷全卷（被告累犯及
    素行之認定）。
三、適用之法條：刑事訴訟法第二百七十三條之一第一項、第二百九十九條第一項前
    段、第三百十條之二、第四百五十四條第一項，毒品危害防制條例第十條第一項
    ，刑法第十一條前段、第四十七條，判決如主文。
四、如不服本判決，應於判決送達後十日內，向本院提出上訴狀（須附繕本），上訴
    於臺灣高等法院臺中分院。
本案經檢察官乙○○到庭執行職務。
中      華      民      國      九十四    年      四      月   二十八   日
                                臺灣臺中地方法院刑事第三庭
                                    法  官  何世全
右正本證明與原本無異。
如不服本判決，應於判決送達後十日內向本院提出上訴狀，上訴於臺灣高等法院臺中
分院( 須附繕本 )。
                                    書記官
中      華      民      國      九十四    年      四      月   二十八   日
附錄論罪科刑法條：
毒品危害防制條例第十條第一項
施用第一級毒品者，處六月以上五年以下有期徒刑。
----------------------------------------------
臺灣臺中地方法院刑事判決                          九十四年度訴字第九六號
    公  訴  人  臺灣臺中地方法院檢察署檢察官
    被      告  甲○○  女  三十二歲（民國○○○年○月○○日生）
                        住臺中縣霧峰鄉○○路四三五巷六九號
                        身分證統一編號：Ｚ000000000號
右列被告因違反毒品危害防制條例案件，經檢察官提起公訴（九十四年度毒偵字第一
七九號），被告於準備程序中就被訴事實為有罪之陳述，受命法官於聽取當事人之意
見後，由本院合議庭裁定以簡式審判程序判決如左：
    主      文
甲○○施用第一級毒品，處有期徒刑陸月，如易科罰金，以佰元折算壹日。
    犯罪事實及理由
一、犯罪事實
    甲○○前因施用毒品案件，經臺灣嘉義地方法院以民國八十八年度毒聲字第四一
    六號裁定令入戒治處所施以強制戒治，嗣停止戒治付保護管束，已於八十九年三
    月二十二日保護管束期滿強制戒治執行完畢釋放，並經臺灣嘉義地方法院檢察署
    檢察官於八十九年四月二十日以八十九年度戒毒偵字第四一號不起訴處分確定在
    案。詎甲○○於前開強制戒治執行完畢釋放後五年內，不知悛悔警惕，復基於施
    用第一級毒品之犯意，於九十三年十月十日二十三時許，在臺中市○○路一六四
    號二一樓三七室處，以將第一級毒品海洛因摻水用針筒注射之方式，施用第一級
    毒品海洛因一次。嗣於九十三年十月十一日三時許，經警於臺中市○○路與大誠
    街口處查獲。
二、本案證據：
  (一)被告甲○○於偵查中及本院審理時之自白（見一七九號偵查卷第四三頁、本院卷
    第二九至三十頁）。
  (二)詮昕科技股份有限公司九十三年十月二十二日濫用藥物尿液檢驗報告一紙（見一
    七九號偵查卷第八頁）。
  (三)臺灣臺中地方法院檢察署刑案資料查註紀錄表、全國施用毒品案件紀錄表及臺灣
    高等法院被告全國前案紀錄表（被告素行之認定）。
三、適用之法條：刑事訴訟法第二百七十三條之一第一項、第二百九十九條第一項前
    段、第三百十條之二、第四百五十四條第一項，毒品危害防制條例第十條第一項
    ，刑法第十一條前段、第四十一條第一項前段，罰金罰鍰提高標準條例第二條，
    判決如主文。
四、如不服本判決，應於判決送達後十日內，向本院提出上訴狀（須附繕本），上訴
    於臺灣高等法院臺中分院。
本案經檢察官乙○○到庭執行職務。
中      華      民      國      九十四    年      四      月   二十八   日
                                臺灣臺中地方法院刑事第三庭
                                    法  官
右正本證明與原本無異。
如不服本判決，應於判決送達後十日內向本院提出上訴狀，上訴於臺灣高等法院臺中
分院( 須附繕本 )。
                                        書記官
中      華      民      國      九十四    年      四      月   二十八   日
附錄論罪科刑法條：
毒品危害防制條例第十條第一項
施用第一級毒品者，處六月以上五年以下有期徒刑。
----------------------------------------------
5.裁判字號： 85年度台非字第391號
     要    旨： 按民國八十三年一月二十八日經修正公布之刑法第七十八條第一項、第二
                項規定，假釋中因故意更犯罪，受有期徒刑以上刑之宣告者，撤銷其假釋
                ，而所犯之罪，其起訴及判決確定均在假釋期滿前者，於假釋期滿後六月
                以內，仍撤銷其假釋；其判決確定在假釋期滿後者，於確定後六月以內，
                撤銷之。考其立法目的，仍因修正前刑法之規定，假釋中因故意更犯罪，
                受有期徒刑以上刑之宣告者，須在假釋期滿前受裁判確定，方能據以撤銷
                假釋。因此由於裁判確定之遲速，即可能發生可撤銷與不可撤銷之不公平
                結果，有時且難免使假釋出獄者於假釋即將期滿時，恃以更犯罪。為貫徹
                未能惕勵自新者，不宜許其繼續假釋，及防止藉故上訴，拖延判決確定，
                以避免假釋遭受撤銷之弊端，乃修正如現行法所定。依上開犯罪事實之記
                載，其連續行為之終了，係八十四年一月間，雖在前一犯罪有期徒刑執行
                完畢之八十三年七月二日後之五年以內所為，但被告於假釋中之八十三年
                一月十日至十四日間之某日起，至八十三年七月二日假釋期滿間，即故意
                犯施用毒品罪，依刑法第七十八條第一項、第二項之規定，其前案之假釋
                自應於本案所犯之罪判決確定後六月以內撤銷之。前案之假釋既經撤銷，
                仍應執行原宣告刑，則其原宣告刑，尚非已執行完畢，其再犯罪不得以累
                犯論。檢察官倘未依法於前揭六月以內之法定期間，為撤銷假釋之聲請，
          則該前案於本件判決碓定六個月後，因未撤銷假釋固應認為已執行完畢，
                但此非原法院於審理時所能預知並為調查，自無從為被告是否構成累犯之
                認定，亦不能以事後因特別之原因，未將假釋撤銷而回溯的指摘原判決違
                法。
                參考法條︰中華民國刑法 第 78 條（83.01.28)
   6.裁判字號： 86年度台非字第42號
     要    旨： 假釋中因故意更犯罪，受有期徒刑以上刑之宣告者，撤銷其假釋，刑法第
                七十八條第一項定有明文。惟同條第二項規定：「前項犯罪，其起訴及判
                決確定均在假釋期滿前者於假釋期滿六月以內，仍撤銷其假釋；其判決確
                定在假釋期滿後者，於確定後六月以內，撤銷之。」，故撤銷假釋，必須
                再犯之罪，其犯罪、起訴均在假釋中始可。如犯罪在假釋中，而起訴及判
                決確定已在假釋期滿後者，即不得撤銷假釋。本件原判決，依其確定之事
                實，認被告連續非法吸用化學合成麻醉藥品罪，雖在假釋中犯之，然該罪
                起訴時間，係在假釋期滿後之八十五年二月二十九日，有卷附起訴書可憑
          ，依首揭說明，自不得據以撤銷假釋，原審認應撤銷之，非無違誤。
